

Développeur Web Full Stack

CONTACT

- +(216).99.148.651
- 16 Rue Med taher bn achour kairouan
- hafsi.ahmed@hotmail.fr
- www.linkedin.com/in/hafsiahmed-91919460

FORMATION

DIPLÔME LICENCE APPLIQUÉE: École supérieur privée D'ingénierie sciences et technologies 2020 - 2021

DIPLÔME TECHNICIEN SUPÉRIEUR EN **GESTION** D'INFORMATION Institut supérieur des études technologiques 2002 - 2005

> DIPLOME BACCALAUREAT **MATHEMATIQUE** 2000

LANGUES

Français **Anglais** Allemand

PROFIL

Diplômé de l'école supérieur privé d'ingénierie sciences et technologies, avec plus de 10 ans d'expérience auprès de l'office national des postes qui m'ont permis à mener des missions très diverses. J'ai le désir de continuer à m'épanouir professionnellement et de participer à de projets avec votre entreprise J'aimerais contribuer à la réalisation de vos sites, pages et applications à l'aide de ma connaissance du développement (front-end, back-end). Désireux de relever de nouveaux challenges

EXPERIENCE PROFESSIONNELLE

LA POSTE TUNISIENNE | Technicien Informatique Jan. 2021 - Présent

Tâches réalisées:

Assurer le fonctionnement des matériels informatiques, les applications web et les logiciels de communication et s'occuper de leur entretien

SOCIETE TICTAAC | Développeur back-end / Front-end

Jan. 2018 - Dec. 2020

Tâches réalisées:

Conception et évolution de l'infrastructure d'un site web, Architecture et développement de la plateforme de gestion des contenus, Développement de solutions et d'applications web et evolution dans un environnement agile (scrum)

LA POSTE TUNISIENNE | Directeur Agence Intérime

Jan. 2016 - Dec. 2017

Tâches réalisées:

Coordonner, gérer, contrôler l'activité et le suivi de la force de vente et traduction des axes stratégiques en objectifs commerciaux concrets

LA POSTE TUNISIENNE | Agent de soutien informatique Jan. 2010 - Dec. 2015

LA POSTE TUNISIENNE | Superviseur Guichet Jan. 2007 - Dec. 2009

PROJETS ET EVENEMENTS

Participation ua hackathon kairouan 2022 organisé par la poste tunisienne et la banque mondiale challenge « hack insclusion »

Réalisation d'une application web de gestion de personnel avec nodejs, mongodb et expressjs.

COMPETENCES

JAVASCRIPT/JQUERY/PHP HTML/CSS/BOOTSRAP MYSQL/MONGODB NODEJS/REACTJS SCRUM/AGILE **GIT/GITHUB**